【裁判字號】    89,訴,286
【裁判日期】    890705
【裁判案由】    毒品危害防制條例
【裁判全文】
臺灣彰化地方法院刑事判決                          八十九年度訴字第二八六號
    公  訴  人  臺灣彰化地方法院檢察署檢察官
    被      告  甲○○
右列被告因違反毒品危害防制條例案件，經檢察官提起公訴（八十八年度偵字第八０
九二號），本院判決如左：
    主  文
甲○○轉讓第一級毒品，累犯，處有期徒刑貳年陸月。
扣案安非他命壹包（毛重零點伍公克），沒收銷燬之。
    事  實
一、甲○○前曾於民國八十六年八月五日，因違反麻醉藥品管理條例案件，經本院判
    處有期徒刑二月確定，於八十六年十一月五日易科罰金執行完畢。詎其仍不知悔
    改，於八十八年七月六日上午約九時許，因欲吸用安非他命，而持其所有之海洛
    因，至丙○○（另行審結）位在彰化市○○路三五九號之住處，以其所持有之第
    一級毒品海洛因一包（淨重約０．一八公克，包裝重０．二公克），與丙○○交
    換第二級毒品安非他命一包（毛重０．五公克），而轉讓第一級毒品海洛因一包
    予丙○○，並自蔡某處取得轉讓所得之第二級毒品安非他命一包（施用安非他命
    部分另案偵查），嗣於八十八年七月六日九時五十分許，為警在彰化市○○路三
    六五號前查獲，並扣得其持有之安非他命一包（毛重０．五公克，扣於八十八年
    度偵字第七二０一號卷內，另扣得其持有之淨重０．０四公克海洛因一包部分未
    經起訴）。
二、案經臺灣彰化地方法院檢察署檢察官簽分後偵查起訴。
    理  由
一、訊據被告甲○○固坦承持有前開毒品為警查獲，雖矢口否認前開犯行，辯稱當日
    係因想吸安非他命，故向同案被告丙○○要一點安非他命施用，查獲毒品均係同
    案被告丙○○所交付，伊並未以海洛因與同案被告丙○○交換毒品安非他命云云
    。惟經查，同案被告丙○○坦承為警查獲之安非他命係其轉讓予被告，此核與被
    告供稱安非他命之來源相符，又同案被告丙○○於警訊時即供稱被告甲○○係「
    今天第一次來向我要，我給他安非他命，甲○○給我海洛因」、「（查扣之）海
    洛因一包毛重０．四公克，是我朋友甲○○給我的，拿來請朋友吸食」，於八十
    八年七月六日偵訊時亦坦承「海洛因０．四公克是甲○○與我交換安非他命０．
    五公克」，於本院審理時亦坦承（於詢問甲○○是否以海洛因與伊交換安非他命
    時答稱）「我說我只剩下那一些，他說那不然他以（海洛因）那個跟我換，就放
    於那邊」、「他有說不然他以其海洛因跟我交換」「七月六日早上約八點多，我
    在睡覺，他（指被告）叫醒我，時間不太確定。」、「在他（被告）身上查到之
    海洛因是他的，因曾提出要跟我（換安非他命），是當天早上說的」等語，被告
    與同案被告丙○○關係密切，亦無冤仇，當不可能故為誣陷，故同案被告丙○○
    之供述堪信為實在，又被告為警查獲時，持有海洛因及安非他命各一包，經警詢
    問來源時，被告供稱係同案被告丙○○提供，至同案丙○○家中時，同案被告丙
    ○○供稱海洛因係被告與其交換等情，並經查獲之警員即証人丁○○、乙○○証
    述綦詳，且如被告所述，伊既僅欲吸安非他命，豈可能未給付任何代價，而被告
    丙○○除交付伊所需之安非他命外，並另贈與海洛因？且核之常理，毒品既係違
    禁物，市價亦不低，查獲毒品數量亦非僅係供一次之施用量，顯然同案被告丙○
    ○不可能平白提供安非他命予被告施用甚明，此外復有經查獲之毒品安非他命（
    扣得甲○○施用毒品之八十八年度偵字第七二０一號案件中）一包在卷可稽，被
    告既係無償交付第一級毒品海洛因予同案被告丙○○，其所為即係轉讓毒品，故
    被告前開所辯顯係事後卸責之詞，不堪採信，其犯罪事証明確，犯行洵堪認定。
二、核被告所為係犯毒品危害防制條例第八條第一項轉讓第一級毒品罪及同法第十一
    條第二項之持有第二級毒品罪。被告甲○○除轉讓第一級毒品外，並持有扣案之
    第二級毒品安非他命一包，公訴人認被告所為僅犯轉讓第一級毒品罪，起訴法條
    應有漏引，併予敘明。被告持有第一級毒品後將之轉讓，其持有之低度行為部分
    業為轉讓第一級毒品之高度行為吸收，不另論罪。被告前開所犯二罪間，有方法
    結果之牽連關係，依刑法第五十五條牽連犯之規定，應從較重之轉讓第一級毒品
    罪處斷。被告曾於八十六年八月五日因違反麻醉藥品管理條例案件，經本院判處
    有期徒刑二月確定，於八十六年十一月五日執行完畢，其於刑之執行完畢後五年
    內再犯本件有期徒刑以上之罪，係屬累犯，依刑法第四十七條規定，加重其刑。
    爰審酌被告犯罪動機、目的、手段、所生危害及犯罪後態度等一，量處如主文所
    示之刑。扣案之安非他命一包（毛重０．五公克），係屬違禁物，依毒品危害防
    制條例第十八條第一項前段規定，沒收銷燬之。
據上論斷，應依刑事訴訟法第二百九十九條第一項，毒品危害防制條例第八條第一項
、第十一條第二項、第十八條第一項前段，刑法第十一條前段、第五十五條、第四十
七條，判決如
主文。
中      華      民      國      八十九    年    七      月      五      日
                                臺灣彰化地方法院刑事第二庭
                                    法      官  王  紋  瑩
右正本證明與原本無異。
如不服本判決，應於判決送達後十日內，向本院提出上訴狀( 須附繕本 )。
                                    法院書記官  鄭  秀  鑾
中      華      民      國      八十九    年    七      月     十二     日
毒品危害防制條例第八條第二項：
轉讓第一級毒品者，處一年以上七年以下有期徒刑，徥併科新臺幣一百萬元以下罰
  金。
轉讓第二級毒品者，處六月以上五年以下有期徒刑，得併科新臺幣七十萬元以下罰
  金。
轉讓第三級毒品者，處三年以下有期徒刑，得併科新臺幣三十萬元以下罰金。
  前三項之未遂犯罰之。


司法院資訊處製作；財團法人民間司法改革基金會備份。
